【裁判字號】    89,易,2791
【裁判日期】    891229
【裁判案由】    傷害
【裁判全文】
臺灣臺北地方法院刑事判決                        八十九年度易字第二七九一號
    公  訴  人  臺灣臺北地方法院檢察署檢察官
    被      告  甲○○
                丙○○
右列被告等因傷害案件，經檢察官聲請以簡易判決處刑（八十九年度偵字第二二九一
號），經本院受理後（受理案號為八十九年度簡字第一四八七號），認不宜以簡易判
決處刑，適用通常程序判決如左：
    主      文
甲○○傷害人之身體，處有期徒刑肆月，如易科罰金以參佰元折算壹日。
丙○○傷害人之身體，處有期徒刑參月，如易科罰金以參佰元折算壹日。
    事      實
一、緣坐落台北縣新店市○○路一０二巷一一五號房屋本係甲○○與何燕萍夫婦二人
    及其子女所居住，民國八十八年十二月十四日，因該房屋之登記名義人何燕萍已
    將該房屋出賣，故必需將屋內之傢俱搬走，何燕萍除僱用搬家工人丁○○、乙○○為搬家外，並請其胞姐丙○○幫忙一同處理搬家事宜，惟何燕萍與甲○○就搬
    家事宜恐事前未做良好溝通，以致甲○○於同日下午七時三十分許回到其上開住
    處，發現屋內傢俱已被搬走，即以此質問在場之丙○○，經丙○○表示是何燕萍
    請其前來幫忙處理搬家事宜，甲○○則表示該屋事實上為其所有，何燕萍無權將
    該屋出賣及未經其同意即搬家，二人一言不合即生口角爭執，詎甲○○乃竟基於
    傷害丙○○身體之犯意，先出手推打丙○○，丙○○不甘示弱，亦基於傷害甲○○身體之犯意，出手推打甲○○，二人因此互毆，致甲○○受有左上眼瞼皮膚撕
    裂傷一公分之傷害，丙○○則受有右臉頰瘀腫三乘三平方公分、前胸瘀腫三乘四
    平方公分、右大腿瘀腫三乘四平方公分、左大腿瘀腫四乘五平方公分之傷害。
二、案經甲○○、丙○○訴由台北縣警察局新店分局報告台灣台北地方法院檢察署檢
    察官偵查聲請以簡易判決處刑。
    理      由
一、本件告訴人甲○○、丙○○二人均係於八十八年十二月十四日在台北縣警察局新
    店分局雙城派出所互對對方提出傷害之告訴，有偵訊筆錄二份在卷可稽（偵查卷
    內），其二人就各自所受傷害而所提出告訴之時間距其明知係為被告丙○○、甲○○對其為傷害之八十八年十二月十四日，均尚未逾六個月之告訴期間，是告訴
    人甲○○、丙○○二人於本件所提出之告訴均屬合法，應先敘明。
二、訊據被告二人固均不否認有於前述時地因案外人何燕萍之搬家事宜發生口角爭執
    等事實，惟均矢口否認有任何傷害之犯行，均辯稱：我沒有打人云云，惟查：
    於前述時間受僱於何燕萍至前開房屋搬家之搬家工人丁○○、乙○○二人於警訊
    中供稱：我們二人與甲○○之妻何燕萍訂立契約，至該處搬家，中途休息用完膳
    後，約八十八年十二月十四日十九時三十分許返回該處，在門口時剛好撞見甲○○以手推丙○○一把，以致其跌倒，何女亦心有不甘，以手推甲○○（八十九年
    度偵字第二二九一號偵查卷內偵訊筆錄參照），則由丁○○、乙○○二人上開供
    述以觀，於本件訴訟上已得認定被告二人確有相互推打之行為，另被告二人如何
    因對方之毆打受有前開傷害，除分據其二人指訴綦詳外，並有記載其二人受有前
    開傷害之三軍總醫院附設民眾診療服務處所出具之診斷證明書二紙附卷可稽（前
    開偵查卷內），被告二人雖各以前開情詞置辯，均尚難認為可採，本件事證明確
    ，被告二人之犯行均堪以認定。
二、核被告甲○○、丙○○所為，均係犯刑法第二百七十七條第一項之普通傷害罪。
    爰審酌被告二人之犯罪手段、其各該犯行對被害人所生損害、各該被害人所受傷
    害程度、二人之犯後態度等一切情狀，各量處如主文所示之刑，並均諭知易科罰
    金之折算標準。
據上論斷，應依刑事訴訟法第四百五十二條、第二百九十九條第一項前段，刑法第二
百七十七條第一項、第四十一條，罰金罰鍰提高標準條例第一條前段、第二條，判決
如主文。
本案經檢察官謝名冠到庭執行職務
中      華      民      國    八十九    年     十二     月    二十九    日
                                  臺灣臺北地方法院刑事第三庭
                                      法  官  葉  建  廷
右正本證明與原本無異。
如不服本判決，應於判決送達後十日內向本院提出上訴狀 (應附繕本) ，上訴於
臺灣高等法院。
                                      書記官  許  婉  如
中      華      民      國    八十九    年     十二     月    二十九    日
附錄本案論罪科刑法條全文：
刑法第二百七十七條
一傷害人之身體或健康者，處三年以下有期徒刑、拘役或一千元以下罰金。
二犯前項之罪、因而致人於死者，處無期徒刑或七年以上有期徒刑，致重傷者，處三
  年以上十年以下有期徒刑。


司法院資訊處製作；財團法人民間司法改革基金會備份。
